臺灣桃園地方法院行政訴訟判決　
110年度交字第59號
原      告  呂岳龍  
被      告  桃園市政府交通事件裁決處
                        設桃園市○○區○○路00號7~8樓
代  表  人  張丞邦      住同上
訴訟代理人  黃一鳴律師  送達處所：同上
上列當事人間交通裁決事件，原告不服被告民國110年2月1日桃
交裁罰字第58-D5TB61388號、第58-D5TB61389號裁決，提起行政
訴訟，本院判決如下：
    主  文
原告之訴駁回。
訴訟費用新臺幣參佰元由原告負擔。
    事實及理由
一、本件係原告不服被告所為道路交通管理處罰條例（下稱道交
    處罰條例）第8 條之裁決而提起撤銷訴訟，依行政訴訟法第
    237 條之1 ，應適用交通裁決事件訴訟程序，本院並依同法
    第237 條之7 規定，爰不經言詞辯論逕為裁判。
二、事實概要：
    原告騎乘車牌000-0000號普通重型機車（下稱系爭機車），
    於民國109年10月23日凌晨0時38分許，行經桃園市○○區○○路
    00號及永美路與仁美路口時，有「駕車行經有燈光號誌管制
    之交岔路口闖紅燈」之違規行為，為桃園市政府警察局楊梅
    分局（下稱舉發機關）草湳派出所員警當場舉發並填製第D5
    TB61388號及第D5TB61389號舉發通知單，被告依道交處罰條
    例第53條第1項規定，以110年2月1日桃交裁罰字第58-D5TB6
    1388號（下稱原處分A）及第58-D5TB61389號（下稱原處分B
    ）裁決書【以下合稱原處分】，皆裁處原告「罰鍰新臺幣（
    下同）1,800元，並記違規點數3點」。原告均有不服，提起
    本件行政訴訟。
三、本件原告主張略以：
　㈠當時原告駕車行經永美路，看見前方號誌是黃燈便快速通過
    ，隨後號誌變紅燈，警方看見便說原告闖紅燈、隨即開單。
    被告之裁決違法，請求撤銷之。
　㈡聲明：原處分撤銷。　
四、被告答辯略以：
　㈠依舉發機關109年12月1日函文，已說明於前揭時、地，系爭
    機車之駕駛人分別有闖紅燈之違規行為。而按「當場舉發」
    交通違規，並不以攝影或照相存證為其要件，若強求各種交
    通違規行為均需以照片為其裁罰依據，事實上殆不可行，蓋
    諸多違規行為之發生係難以預期，違規狀態稍縱即逝，無法
    期待舉發員警就一瞬間突發之交通違規行為，於發現後能即
    時攝影取證，事實上僅能仰賴舉發員警親身目睹所見為之，
    別無其他舉證之可能，復倘查無其他證據顯示本件舉發員警
    有誤認或故意構陷之情事，自難以舉發員警無法提出其他證
    據佐證，即認其所述不可採信(參臺中地院行政訴訟判決107
    年度交字第103號)。另按，交通警察製單舉發違反道交處罰
    條例所列之違規事實，本質上為行政處分，係公務員基於職
    務上之權力，依法就特定之具體事件所為之具公法上效果之
    單方面行政行為，該行政行為當可被推定為真正，其據以依
    法處分之事實認定亦為正確無誤。是被告依法裁罰，並無違
    誤。
  ㈡聲明：原告之訴駁回。
五、本院之判斷：
  ㈠前揭事實概要欄所載之事實，除後列爭點外，餘為兩造所不
　  爭執，並有舉發通知單、裁決書及其送達證書、原告陳述書
    、舉發機關函文、警員職務報告等在卷可參，足信為真實。
  ㈡依兩造所述，可知本件爭點為：被告認定原告於上開時、地
    有兩次闖紅燈之違規行為，並分別做成原處分A、B加以裁罰
    ，究有無違誤？茲論述如下：
  1.按道交處罰條例第53條第1項規定：「汽車駕駛人，行經有
    燈光號誌管制之交岔路口闖紅燈者，處新臺幣1,800元以上5
    ,400元以下罰鍰。」，第63條第1項第3款規定：「汽車駕駛
    人有下列各款所列條款之一者，除依原條款處罰鍰外，並予
    記點：有…第53條…情形之一者，各記違規點數3點。」
  2.依本件舉發員警出具職務報告略稱：職於109年10月23日0至
    2時擔任巡邏勤務，於楊梅區永美路與仁美路口見違規人即
    原告駕駛系爭機車，於當日0時38分由「永美路與仁美路口
    」及「永美路54號前路口」直行往楊梅方向連續闖紅燈，當
    時號誌已為明顯紅燈，非屬黃、紅燈變化之際，職遂上前攔
    停該車並依法舉發，原告簽收罰單時並無特殊反應等語（參
    本院卷第32、41頁），並提出所繪製之現場略圖及事後拍攝
    之現場相片等在卷為憑（附本院卷第35至36頁），而參酌原
    告於109.10.30交通違規案件陳述書中所陳稱：我行駛在永
    美路上燈光號誌轉向黃燈時，我搶黃燈通過號誌，…「永美
    路與仁美路口」及「永美路54號」相隔很近，警方還連開二
    張罰單，我不服此二張罰單等語（見本院卷第27頁），則綜
    合審酌警員與原告之說詞，及考量當時時值深夜路上人車應
    不多，一般駕駛人之車速多會較快等情境，本院認為應以舉
    發警員之前揭所述較為可信。
　3.末以，路口燈號變換迅速，闖紅燈之情形又屬稍縱即逝，倘
    要求舉發警員均必以錄影或照相為證，尚屬強人所難。如前
    所述，本件舉發警員於前揭時地，原係擔服巡邏勤務，並非
    「專為」執行取締闖紅燈或相關交通稽查之勤務，是本院認
    為尚無從強令警員於「當場舉發」時尚須另輔以其他證據，
    且依舉發警員所述之目睹違規（闖紅燈）情形與舉發經過，
    佐以原告自陳有搶黃燈之情節，本院業已說明得心證之理由
    如前，從而，本件尚無從以警員未當場錄影或拍照採證為由
    而逕認其舉發有誤。再者，依舉發警員所繪現場略圖及提出
    之現場相片，可知原告所述「永美路與仁美路口」及「永美
    路54號前路口」兩路口之距離極為接近一節，應屬可信，惟
    按「闖紅燈」屬高度危險行為，對公益及公共交通秩序將可
    能造成嚴重影響，是應認警員就原告連續闖紅燈之行為予以
    連續舉發，尚無違反比例原則，以上均併予敘明。
六、綜上所述，被告依前揭法規做成原處分對原告加以裁罰，並
    無不合。故原告訴請撤銷為無理由，應予駁回。
七、本件判決基礎已明，兩造其餘之陳述及訴訟資料經本院審酌
    後，核與判決結果不生影響，爰不另一一論述。
八、本件第一審裁判費用為300 元，應由原告負擔，爰確定第一
    審訴訟費用額如主文第2 項所示。
據上論結，本件原告之訴為無理由，依行政訴訟法第237 條之7
、第98條第1 項前段、第237 條之8 第1 項，判決如主文。
中　　華　　民　　國　 111　　年　　4　　月　　 6 　　日
                          行政訴訟庭　法　官　周玉羣
上為正本係照原本作成。
如不服本判決，應於判決送達後20日內，向本院提出上訴狀並表
明上訴理由（原判決所違背之法令及其具體內容或依訴訟資料可
認為原判決有違背法令之具體事實），其未載明上訴理由者，應
於提出上訴後20日內向本院補提理由書（上訴狀及上訴理由書均
須按他造人數附繕本，如未按期補提上訴理由書，則逕予駁回上
訴），並應繳納上訴裁判費新臺幣750元。
中　　華　　民　　國　 111　　年　　4　　月　　 6 　　日
                                      書記官　鄭敏如